【裁判字號】    97,易,3470
【裁判日期】    971215
【裁判案由】    竊盜
【裁判全文】
臺灣臺北地方法院刑事判決              97年度易字第3470號
公  訴  人  臺灣臺北地方法院檢察署檢察官
被      告  甲○○
上列被告因竊盜案件，經檢察官提起公訴（97年度偵字第17216
號），被告於準備程序中，就被訴事實為有罪之陳述，本院裁定
改依簡式審判程序審理，判決如下：
    主  文
甲○○共同犯毀壞安全設備竊盜罪，累犯，處有期徒刑捌月，減
為有期徒刑肆月；又犯踰越牆垣竊盜罪，累犯，處有期徒刑捌月
；又犯踰越安全設備竊盜罪，累犯，處有期徒刑捌月；又犯竊盜
罪，累犯，處有期徒刑肆月。應執行有期徒刑壹年捌月。
    事  實
一、甲○○於民國93年間因犯竊盜罪及違反毒品危害防制條例案
    件，經臺灣板橋地方法院及本院分別以93年度簡上字第566
    號及93年度易字第1423號判決各處有期徒刑6月、3月，並由
    本院以94年度聲字第638號裁定應執行有期徒刑8月，而於94
    年9月15日就尚未執行之有期徒刑2月部分易科罰金而執行完
    畢（構成累犯）。詎仍不知悔改，竟意圖為自己不法之所有
    ，於95年6月6日早上5時許，與王建邦（另行偵結），破壞
    丁○○址設臺北市○○區○○路2段364巷5弄24號無人居住
    之「青石攝影設計有限公司」（下稱青石公司）辦公室之大
    門門鎖，竊取丁○○所有數位相機2台、鏡頭10個、機身3個
    、相機3台及底片4盒等物。再於97年1月間，獨自1人翻牆侵
    入臺北市○○區○○路85巷10號2樓乙○○住處，竊取臺灣
    鐵路管理局退休獎牌1面。復於97年5月12日，再從樓頂搬開
    樓上之窗門侵入青石公司，竊取水晶球1個、數位相機1台、
    鏡頭1個、陶罐1個及手提帶1個等物。又於97年7月初，侵入
    臺北縣永和市○○路66 6巷58號丙○○家中竊取印有「果水
    」字樣之紋石印章1個。因警方於現場採得指紋1枚，經比對
    後確認為甲○○之指紋，乃於97年8月6日由員警持搜索票至
    甲○○位於臺北市○○區○○路2段504巷22號2樓住處搜索
    而查獲上情。
二、案經臺北市政府警察局松山分局報告臺灣臺北地方法院檢察
    署檢察官偵查起訴。
    理  由
一、上揭犯罪事實，業據被告甲○○於本院審理時（詳本院卷第
    16頁至第20頁）坦承不諱，核與被害人丁○○、乙○○及丙
    ○○之指訴互核相符（詳偵查卷第20頁至第29頁、第32頁至
    第34頁、第38頁至第40頁），並有贓物認領清單（詳偵查卷
    第30頁、第35頁、第41頁）及內政部警政署刑事警察局鑑驗
    書1份、指紋照片、指紋卡等（詳偵查卷第60頁至第62頁）
    附卷足為佐證，足徵被告前揭任意性之自白與事實相符。
    本件事證明確，被告犯行洵堪認定，應予依法論處。
二、本件被告第1次犯加重竊盜罪之行為後，刑法業於94年2月2
    日修正公布，並自95年7月1日起施行。按行為後法律有變更
    者，適用行為時之法律，但行為後之法律有利於行為人者，
    適用最有利於行為人之法律，現行刑法第2條第1項定有明文
    。此條係規範行為後法律變更所生新舊法律比較適用之準據
    法，是刑法第2條第1項本身雖經修正，但無比較新舊法適用
    之問題，應一律適用裁判時之現行刑法第2條第1項之規定，
    為「從舊從輕」之比較；又新舊刑法關於刑之規定，雖同採
    從輕主義，惟比較時仍應就罪刑有關之共犯、未遂犯、想像
    競合犯、牽連犯、連續犯、結合犯，以及累犯加重、自首減
    輕暨其他法定加減原因（如身分加減）與加減比例等一切情
    形，綜其全部之結果，而為比較，再適用有利於行為人之法
    律處斷，而不得一部割裂分別適用不同之新舊法（最高法院
    24 年上字第4634號判例意旨、95年第8次刑事庭會議決議參
    照）。準此：刑法第28條共同正犯之規定，於修正施行前之
    規定為：「二人以上共同實施犯罪之行為者，皆為正犯。」
    修正施行後之規定則為：「二人以上共同實行犯罪之行為者
    ，皆為正犯。」揆諸本條之修正理由係為釐清陰謀共同正犯
    、預備共同正犯是否合乎本條規定之正犯要件，亦即在剔除
    完全未參與犯罪相關行為之「實行」的陰謀共同正犯及預備
    共同正犯，查關於共同正犯之範圍，已修正限縮於共同實行
    犯罪行為者始成立共同正犯，排除陰謀犯、預備犯共同正犯
    ，新舊法就共同正犯之範圍，既有變動，自屬行為後法律有
    變更，而非僅屬文字修正，有新舊法比較適用之問題，應適
    用修正前刑法第28條規定。惟於本件無論依新舊刑法皆應論
    以共同正犯，自無新舊法比較適用之問題。
三、核被告所為，其前3次犯行係犯刑法第321條第1項第2款之加
    重竊盜罪（公訴人認為尚有第1款之加重事由，因本院認為
    青石公司為無人居住之建物，故不符第1款之加重要件而不
    採），第4次犯行則係犯同法第320條第1項之竊盜罪。被告
    與王建邦，就上開第1次所犯之加重竊盜罪，有犯意聯絡及
    行為分擔，為共同正犯。被告所犯先後4次竊盜犯行，時間
    已相隔數年、數月，足認其犯意各別，且行為互殊可分，依
    法予以分論併罰之。又被告前有事實欄所載科刑、執行前案
    紀錄，有臺灣高等法院被告前案紀錄表在卷可憑，於前案有
    期徒刑執行完畢後5年內，故意再犯有期徒刑以上之本案4罪
    ，均論以累犯，各依刑法第47條第1項之規定予以加重其刑
    。爰審酌被告有毒品及竊盜前科，此有臺灣高等法院被告前
    案紀錄表在卷可憑，仍未知悔悟，復為本件4次竊盜犯行、
    素行不良，各次竊取財物之價值及手段、犯後坦承犯行，年
    紀青壯，不知循正當途徑獲取財富之犯罪動機及目的、智識
    程度等一切情狀，分別量處如主文所示之刑。另被告之前開
    第1次加重竊盜犯行，犯罪時間係在96年4月24日以前，合於
    中華民國九十六年罪犯減刑條例第2條第1項第3款之規定，
    被告宣告刑（有期徒刑8月）應依法減其刑期二分之一（減
    為有期徒刑4月，因與本件另3次犯行定其應執行刑，已不符
    得易科罰金之要件，故不為易科罰金折算標準之諭知），再
    與本件另3次犯行所處之刑，定其執行刑如主文所示。
四、至公訴意旨認對被告單純施以刑罰難收矯正之效，並請依法
    宣告於刑之執行前，令入勞動場所，強制工作。按有犯罪之
    習慣者，得於刑之執行前，令入勞動場所，強制工作，竊盜
    犯贓物犯保安處分條例第3條第1項固有明文。惟保安處分係
    針對受處分人將來之危險性所為之處置，以達教化、治療之
    目的，為刑罰之補充制度。我國現行刑法採刑罰與保安處分
    雙軌制，係在維持行為責任之刑罰原則下，為協助行為人再
    社會化之功能，以及改善行為人潛在之危險性格，期能達成
    根治犯罪原因、預防犯罪之特別目的。是保安處分中之強制
    工作，旨在對嚴重職業性犯罪及欠缺正確工作觀念或無正常
    工作因而犯罪者，強制其從事勞動，學習一技之長及正確之
    謀生觀念，使其日後重返社會，能適應社會生活。故保安處
    分應受比例原則之規範，使保安處分之宣告，與行為人所為
    行為之嚴重性、行為人所表現之危險性及對於行為人未來行
    為之期待性相當之意旨而制定，而由法院視行為人之危險性
    格，決定應否令入勞動處所強制工作，以達預防之目的，最
    高法院91年度臺上字第4625號判決意旨可資參照。經查，被
    告雖自93年間起至97年7月初本件第4次犯行止，有多次之竊
    盜犯行，然被告在本院審理時供稱其有水電之工作，月入3
    萬多元，而竊盜則係臨時起意，且被告上開竊盜犯行之時間
    ，或間隔數年或數月不一，另依本件之卷證資料尚無法據以
    認定被告係以竊盜為業或有竊盜之習慣，本院認被告上開犯
    行，經本院諭知之宣告刑所定之執行刑，已足以矯正其不勞
    而獲之偏差心態，尚無諭知強制工作之必要，故公訴意旨此
    部分所請，核無必要，附此敘明。
據上論斷，應依刑事訴訟法第284條之1、第273條之1第1項、第2
99條第1項前段，刑法第28條、第321條第1項第2款、第320條第1
項、第47條第1項、第51條第5款，中華民國九十六年罪犯減刑條
例第2條第1項第3款、第7條，刑法施行法第1條之1，判決如主文
。
本案經檢察官申心蓓到庭執行職務。
中    華    民    國    97    年    12    月    15    日
                  刑事第十三庭  法  官  張文俊
以上正本證明與原本無異。
如不服本判決，應於收受送達後10日內向本院提出上訴書狀，並
應敘述具體理由；其未敘述具體上訴理由者，應於上訴期間屆滿
後20日內，向本院補提理由書（均應按他造當事人之人數附繕本
），「切勿逕送上級法院」。告訴人或被害人如對於本判決不服
者，應具備理由請求檢察官上訴，其上訴期間之計算係以檢察官
收受判決正本之日期為準。
                                書記官  陳鳳瀴
中    華    民    國    97    年    12    月    15    日
附錄本案論罪科刑法條全文：
中華民國刑法第320條
（普通竊盜罪、竊佔罪）
意圖為自己或第三人不法之所有，而竊取他人之動產者，為竊盜
罪，處5年以下有期徒刑、拘役或5百元以下罰金。
意圖為自己或第三人不法之利益，而竊佔他人之不動產者，依前
項之規定處斷。
前二項之未遂犯罰之。
中華民國刑法第321條
（加重竊盜罪）
犯竊盜罪而有左列情形之一者，處六月以上、五年以下有期徒刑
：
一、於夜間侵入住宅或有人居住之建築物、船艦或隱匿其內而犯
    之者。
二、毀越門扇、牆垣或其他安全設備而犯之者。
三、攜帶兇器而犯之者。
四、結夥三人以上而犯之者。
五、乘火災、水災或其他災害之際而犯之者。
六、在車站或埠頭而犯之者。
前項之未遂犯罰之。


司法院資訊處製作；財團法人民間司法改革基金會備份。
